臺灣高等法院刑事裁定
110年度抗字第1238號
抗  告  人 臺灣新北地方檢察署檢察官 
被      告 NGUYEN HAI ANH(中文姓名：阮海英)  


                   原住○○市○○區○○路0段00號6樓(已驅逐出境
                   ，現應為送達處所不明)
上列抗告人因聲請撤銷緩刑案件，不服臺灣新北地方法院中華民
國110 年7月12日所為裁定（110年度撤緩字第170號，聲請案號
：臺灣新北地方檢察署110 年度執聲字第1126 號），提起抗告
，本院裁定如下：
    主  文
抗告駁回。
    理  由
一、原裁定意旨略以：受刑人因犯乘機性交案件，經原法院以10
    8 年度侵訴字第6 號判處有期徒刑1 年8 月，緩刑3 年，緩
    刑期間付保護管束，緩刑期間自民國109 年1 月2 日起至11
    2 年1 月1 日止，並應依原法院108 年度司附民移調字第18
    6 號調解筆錄條款履行，受刑人不服提起上訴，由本院以10
    8 年度侵上訴字第199 號判決駁回上訴，再上訴後，經最高
    法院以108 年度台上字第4421號判決駁回上訴，於109 年1 
    月2 日確定在案。又受刑人於前揭判決確定後，僅於109 年
    5 月1 日給付2 期款項，迄今未再向告訴人支付分文而未履
    行前述負擔，並經告訴人聲請強制執行後仍無結果乙節，固
    據告訴人陳明在案。惟受刑人業於109年3 月4日經臺灣高等
    檢察署以保安處分執行法第74條之1 驅逐出境代執行保護管
    束，迄今未再入境，足見受刑人自109 年3 月4 日起即未在
    臺灣生活，且聲請人就本件相關執行命令有無向被告合法送
    達、受刑人是否知悉執行命令之內容等節，俱未提出任何資
    料供法院審酌判斷，自難僅憑受刑人未遵期履行之外觀事實
    ，遽認其有隱匿或處分財產、故意不履行、無正當事由拒絕
    履行或顯有逃匿之虞等違反負擔情節重大之情事。此外，聲
    請人復未再敘明有何其他具體事證，足認受刑人原宣告之緩
    刑難收其預期效果，而有執行刑罰之必要，聲請人聲請撤銷
    受刑人之緩刑宣告，尚有未合，乃裁定駁回聲請人撤銷受刑
    人緩刑之聲請等語。
二、抗告意旨略以：原裁定認為臺灣新北地方檢察署（下稱新北
    地檢署）就執行命令有無向受刑人合法送達、受刑人是否知
    悉執行命令之內容等節，未提出任何資料供法院審酌判斷，
    因此聲請於法未合，固非無據，然本件係被害人向臺灣新北
    地方法院民事執行處聲請強制執行，於執行無結果後始通知
    新北地檢署，而受刑人未有依調解筆錄履行，既經臺灣新北
    地方法院民事執行處肯認，業已證明受刑人有未遵期履行之
    事實。又「罰金、罰鍰、沒收及收入之裁判，應依檢察官之
    命令執行之。」刑事訴訟法第470條第1項定有明文，然宣告
    緩刑條件中，刑法第74條第2項第3款「向被害人支付相當數
    額之財產或非財產上之損害賠償」之規定，並不屬檢察官得
    命令執行範疇等語。
三、按刑法第74條第2項第3款規定，緩刑宣告，得斟酌情形，命
    犯罪行為人向被害人支付相當數額之財產或非財產上之損害
    賠償；又受緩刑之宣告而有違反刑法第74條第2項第1款至第
    8 款所定負擔情節重大之情形，足認原宣告之緩刑難收其預
    期效果，而有執行刑罰之必要者，得撤銷其宣告，刑法第75
    條之1第1項第4款亦有明定。再緩刑制度設計之本旨，主要
    目的在鼓勵惡性較輕微之犯罪行為人或偶發犯、初犯得適時
    改過，以促其遷善，復歸社會正途；緩刑宣告得以附條件方
    式為之，亦係基於個別預防與分配正義，俾確保犯罪行為人
    自新及適度填補其犯罪所生之損害為目的，然犯罪行為人經
    宣告緩刑後，若有具體事證足認其並不因此而有改過遷善之
    意，自不宜給予緩刑之寬典，故而設有撤銷緩刑宣告制度。
    前開刑法第75條之1條文中所謂「情節重大」之要件，當從
    受判決人自始是否真心願意接受緩刑所附帶之條件，或於緩
    刑期間中是否顯有履行負擔之可能，卻隱匿或處分其財產、
    故意不履行、無正當事由拒絕履行或顯有逃匿之虞等情事而
    言，考量受判決人未履行條件情形與被害人所受損害間，依
    比例原則綜合衡酌原宣告之緩刑是否難收其預期之效果，而
    確有執行刑罰之必要，資以決定該緩刑宣告是否應予撤銷。
四、經查：
  ㈠受刑人前因乘機性交案件，經前案判決判處有期徒刑1年8月
    ，緩刑3年，並自108 年3 月起至110 年1 月止，每月20日
    前分期給付新臺幣(下同)1 萬元(共23期)，並於110 年2 月
    20日前匯入2 萬元予告訴人A 女指定之金融機構帳戶，受刑
    人不服提起上訴，由本院以108 年度侵上訴字第199 號判決
    駁回上訴，再上訴後，經最高法院以108 年度台上字第4421
    號判決駁回上訴，於109 年1 月2 日確定等情，有上開判決
    書、本院被告前案紀錄表及原審108 年度司附民移調字第18
    6 號調解筆錄可稽（見原審卷第17至50頁、本院卷第15頁至
    第16頁、執聲他字第1975號卷第5頁至第6頁），此部分事實
    ，可以認定。
  ㈡檢察官抗告意旨認受刑人違反負擔情節重大所執之主要理由
    係為受刑人於前揭判決確定後，僅於109 年5 月1 日給付2 
    期款項，迄今未再向告訴人支付分文，而未履行前述負擔，
    並經告訴人聲請強制執行後仍無結果等情，經核與卷內資料
    相符，固可認定。惟查，受刑人業於109 年3 月4 日經臺灣
    高等檢察署以保安處分執行法第74條之1 驅逐出境代執行保
    護管束，迄今未再入境之情，有執行案件資料表、入出境資
    訊連結作業查詢表各1 份附卷為憑(見原審卷第13頁、執聲
    他字第5561號卷第2頁正反面)，足見受刑人自109 年3 月4 
    日起即未在臺灣生活；又雖抗告意旨謂告訴人聲請民事強制
    執行無結果，自應已證明受刑人有未遵期履行之外觀事實云
    云，茲查上開民事強制執行債務人仍是參與當事人調解筆錄
    之參加人陳盛龍(更名：陳明佑)，因該債務人現無財產可供
    清償，致執行終結(見執聲他字第1975號卷第2頁至第5頁反
    面)，然抗告人就受刑人是否知悉上開相關執行命令之內容
    等節，俱未提出任何資料供法院審酌判斷，自難僅憑受刑人
    未遵期履行之外觀事實，遽認其有隱匿或處分其財產、故意
    不履行、無正當事由拒絕履行或顯有逃匿之虞等違反負擔情
    節重大之情事。此外，聲請人復未再敘明有何其他具體事證
    ，足認受刑人原宣告之緩刑難收其預期效果，而有執行刑罰
    之必要，復依卷存證據，亦無其他可認本件緩刑宣告有何難
    收預期效果之積極事證，原審已斟酌上情而駁回抗告人之聲
    請，經核其認事用法均無違誤。檢察官執前詞提起抗告，為
    無理由，應予駁回。
據上論斷，依刑事訴訟法第412條，裁定如主文。
中　　華　　民　　國　　110 　年　　8 　　月　　16　　日
                    刑事第二十庭審判長法  官  王復生  
　　　　　　　　　　　　　　　　　　　法  官  遲中慧  
　　　　　　　　　　　　　　　　　　　法  官  蕭世昌
以上正本證明與原本無異。
不得再抗告。
                                      書記官  吳建甫
中　　華　　民　　國　　110 　年　　8 　　月　　16　　日